# 求助陈版关于车用模具断点后预计能得到补偿的会计处理

提问人：yhzhuwei 时间：2018-03-29 16:10:36
求教陈版，本公司主要为主机厂制作模具后打注塑产品，主机厂不单独支付模具款，在后续的注塑件中弥补，本公司将模具计入长期待摊费用核算，且按照主机厂预计的产量摊销（合同有约定）。现在有一个项目 无法达到主机厂预计的产量，且目前公司正在与客户进行商谈补偿事项，且补偿金额未定，举例：模具成本 50 万，按 5 万量进行分摊，累计产量只有 2 万量，则公司摊销金额 20 万，还有 30 万未进行摊销。那么本年公司需将 30 万长期待摊费用直接计入计入当期成本，还是等赔偿金额确定后如果能补偿剩余的成本 则确认收入 成本 如果不能补偿 则冲减成本后 剩余金额计入成本 ？ 烦请陈版抽空解答 谢谢

回答人：chenyiwei
考虑可能收到补偿款的金额和收款可能性。如果不确定性很大，则建议先减值，后续收到补偿款时计入营业外收入。